【裁判字號】    97,易,1018
【裁判日期】    971121
【裁判案由】    竊盜
【裁判全文】
臺灣屏東地方法院刑事判決              97年度易字第1018號
公  訴  人  臺灣屏東地方法院檢察署檢察官
被      告  甲○○
上列被告因竊盜案件，經檢察官提起公訴（97年度偵字第6238號）
，本院於準備程序進行中，因被告就被訴事實為有罪之陳述，經
告知簡式審判程序意旨，並聽取公訴人及被告之意見後，本院合
議庭裁定由受命法官獨任依簡式審判程序審理，判決如下：
    主  文
甲○○攜帶兇器竊盜，累犯，處有期徒刑捌月。
    事  實
一、甲○○前於民國93年間因違反槍砲彈藥刀械管制條例案件，
    經本院以93年度簡字第1182號判處有期徒刑3 月，併科罰金
    新臺幣（下同）30,000元確定；93年間復因持有毒品案件，
    經本院以93年度簡字第1385號判處有期徒刑5 月確定，上開
    2 案經本院94年聲字第66號裁定定應執行有期徒刑7 月確定
    ；93年間又因竊盜案件，經本院以93年度簡字第1211號判決
    判處拘役55日確定；上開違反槍砲彈藥刀械管制條例、持有
    毒品及竊盜等案件接續執行，於94年10月12日縮刑期滿執行
    完畢。詎仍不知悔改，於97年7 月19日上午10時30分許，騎
    乘其不知情女友陳佩玲所有之K92-056 號之重型機車，行經
    屏東縣潮州鎮○○路69號前，見乙○○使用、「雙大農藥行
    」所有之車號2599 -PB自小貨車停放路旁，竟竟圖為自己不
    法之所有，基於竊盜之犯意，自上開摩托車內取出其所有、
    客觀上足以對人之生命、身體安全構成威脅、可供兇器使用
    之梅花型板手1 支，自上開自小貨車下方鑽入，再以該梅花
    型板手將裝置於自小貨車車底之觸媒轉換器（市價約20,000
    元）卸下，得手後正欲離開之際，為乙○○發現，甲○○遂
    將上開觸媒轉換器及板手棄置現場，徒步逃逸，經乙○○報
    警始循線查獲上情。
二、案經屏東縣警察局潮州分局報告臺灣屏東地方法院檢察署檢
    察官偵查起訴。
    理  由
一、按本件被告甲○○所犯係死刑、無期徒刑、最輕本刑為3 年
    以上有期徒刑以外之罪，其於準備程序就前揭被訴事實為有
    罪之陳述，經本院告知簡式審判程序之旨，並聽取其與公訴
    人之意見後，本院認無不得或不宜改依簡式審判程序進行之
    情事，依刑事訴訟法第273 條之1 第1 項規定，裁定本件進
    行簡式審判程序，合先敘明。
二、上揭犯罪事實，業據被告於警詢、偵訊及本院審理中均坦承
    不諱，核與證人乙○○於警詢中之證述相符，復有車籍查詢
    基本資料詳細畫面、屏東縣政府警察局指揮中心受理報案紀
    錄單、被告繪製梅花板手外觀圖（偵卷第7 頁）各1 紙、查
    獲現場照片8 張附卷可稽，綜上足認，被告前揭自白核與事
    實相符，則被告上開犯行事證明確，堪以認定。
三、按刑法第321 條第1 項第3 款之攜帶兇器竊盜罪，其所稱「
    兇器」，其種類並無限制，凡客觀上足對人之生命、身體、
    安全構成威脅，具有危險性之兇器均屬之，且祇須行竊時攜
    帶此種具有危險性之兇器為已足，並不以攜帶之初有行兇之
    意圖為必要（最高法院79年臺上字第5253號判例要旨參照）
    。查本件被告供稱其所持以行竊之梅花型板手，長約20至25
    公分，整枝均為鐵質，應至為堅硬，在客觀上應足對他人之
    生命身體構成威脅，具有危險性，自該當刑法第321 條第 1
    項第3 款所謂之兇器無訛。又被告為證人即被害人乙○○發
    覺當時，已將觸媒轉換器完全至上開自小貨車底部卸下等情
    ，業據經其供述明確（本院卷第23頁），核與證人乙○○所
    證相符（警卷第13頁），又參諸卷附照片（警卷第16頁）該
    觸媒轉換器體積不大，被告將之拆下後依客觀情形應認為已
    置於其實力支配之下，而為既遂。核被告所為，係犯刑法第
    321 條第1 項第3 款之攜帶兇器竊盜既遂罪。被告有前述犯
    罪事實欄所記載之前科紀錄，此觀臺灣高等法院被告前案紀
    錄表可明，其於有期徒刑執行完畢後5 年內故意再犯本件有
    期徒刑以上之罪，為累犯，應依刑法第47條第1 項之規定加
    重其刑。
四、爰審酌被告前有多項前科，素行不良，且正值壯年，不思己
    力賺取財物，僅因缺錢花用即隨機起生盜心，在入監服刑出
    監後，仍不思悔過遷善，又因類似手法之竊盜案件經本院97
    年度易字第819 號判決判處有期徒刑6 月尚未執行，足見其
    無視法紀，尊重他人財產權觀念薄弱，顯未從前揭監獄服刑
    中記取教訓，誠屬不該，然本院念及被告犯後坦承犯行，態
    度尚佳，暨所竊取之財物價值非鉅及其生活狀況、高職肄業
    之教育程度等一切情狀，量處如主文所示之刑。至犯罪事實
    所載之梅手型板手1 支，非違禁物，雖係被告所有且為其犯
    本案所用，惟已於案發當時棄置現場，業據被告供承在卷，
    復無證據證明現仍存在，爰不為沒收之宣告，附此敘明。
據上論斷，應依刑事訴訟法第273 條之1 第1 項、第 299 條第1
項前段，刑法第321 條第1 項第3 款、第47條第1 項，判決如主
文。
本案經檢察官陳鼎文到庭執行職務。
中    華    民    國    97    年    11    月    21    日
                  刑事第二庭    法  官  劉怡孜
以上正本證明與原本無異。
如不服本判決應於收受判決後10日內向本院提出上訴書狀，並應
敘述具體理由；其未敘述上訴理由者，應於上訴期間屆滿後20日
內向本院補提理由書（均須按他造當事人之人數附繕本）「切勿
逕送上級法院」。
中    華    民    國    97    年    11    月    21    日
                                書記官  馮得弟
附錄本案論罪科刑法條全文：
中華民國刑法第321條（加重竊盜罪）
犯竊盜罪而有左列情形之一者，處6 月以上5 年以下有期徒刑：
三  攜帶兇器而犯之者。


司法院資訊處製作；財團法人民間司法改革基金會備份。
